臺灣高等法院刑事裁定
109年度抗字第917號
抗  告  人  邱智浩




選任辯護人  滕孟豪律師
上列抗告人因違反毒品危害防制條例案件，不服臺灣臺北地方法
院109年度訴字第217號，中華民國109年6月3日延長羈押裁定，
提起抗告，本院裁定如下：
    主  文
抗告駁回。
    理  由
一、原裁定意旨略以：抗告人即被告邱智浩（下稱被告）因違反
    毒品危害防制條例案件，經原審訊問後，認被告涉犯毒品危
    害防制條例第4條第2項販賣第二級毒品既遂罪；同條例第4
    條第2項、第6項之販賣第二級毒品未遂罪之犯罪嫌疑重大，
    且所犯為重罪，有相當理由認有逃亡之虞，而具羈押之必要
    ，依刑事訴訟法第101條第1項第3款規定，自民國109年3月1
    0日起羈押在案。被告於原審時固坦承販賣第二級毒品既遂
    之各次犯行，惟否認部分扣案毒品為其所有，然依證人指證
    、通訊軟體對話紀錄、交易明細、扣案之甲基安非他命等證
    據，足認涉犯毒品危害防制條例第4條第2項販賣第二級毒品
    既遂罪；同條例第4條第2項、第6項之販賣第二級毒品未遂
    罪，犯嫌重大，原羈押之原因及必要性仍然存在，有繼續羈
    押之必要，裁定被告自109年6月10日起，延長羈押2月等語
    。 
二、抗告意旨略以：被告已認罪坦承犯行，並積極協助警方查緝
    上游，且被告已知將面臨重刑，於偵查中經原審於108年11
    月2日裁定被告以新臺幣10萬元交保後，迄至108年11月13日
    於住所外遭拘提到案期間，被告毫無逃亡之跡象，可見被告
    並無逃亡之虞，況且被告為愛滋病患者，需定期回診拿藥，
    更無逃亡之可能。雖被告曾在國外就學，然歸國後未再有長
    期居住國外之情形，縱認被告有滯留國外之可能，以限制出
    境、出海之手段亦應足以確保審判或執行程序之進行。綜上
    ，被告並無羈押之必要，被告願提出保證金、定時到轄區派
    出所報到，請准予被告具保停止羈押云云。
三、按被告經法官訊問後，認為犯罪嫌疑重大，而有事實足認為
    有湮滅、偽造、變造證據或勾串共犯或證人之虞者；或所犯
    為死刑、無期徒刑或最輕本刑為5 年以上有期徒刑之罪，有
    相當理由認為有逃亡、湮滅、偽造、變造證據或勾串共犯或
    證人之虞等情形之一，非予羈押，顯難進行追訴、審判或執
    行者，得羈押之。刑事訴訟法第101 條第1 項第2 款、第3
    款定有明文。又羈押被告，偵查中不得逾2 月，審判中不得
    逾3 月。但有繼續羈押之必要者，得於期間未滿前，經法院
    依刑事訴訟法第101 條之規定訊問被告後，以裁定延長之，
    同法第108 條第1 項亦有明文規定。再按羈押之目的在於確
    保刑事偵查、審判程序之完成，及刑事執行之保全，或預防
    反覆實施特定犯罪。被告究竟有無刑事訴訟法第101 條所規
    定之羈押要件，應否羈押，以及羈押後其羈押原因是否仍然
    存在，有無繼續羈押之必要，事實審法院本得斟酌訴訟進行
    程度、卷證資料及其他一切情形而認定。故受羈押之被告除
    確有刑事訴訟法第114 條所列情形之一者外，其應否羈押或
    延長羈押，事實審法院自有認定裁量之權，苟其此項裁量、
    判斷，並不悖乎通常一般之人日常生活經驗之定則或論理法
    則，又於裁定書內論述其何以作此判斷之理由者，即不得任
    意指為違法而據為提起抗告之適法理由（最高法院103 年度
    台抗字第341 號裁定意旨參照）。
四、經查：
　㈠被告坦承販賣第二級毒品既遂之各次犯行，雖否認部分之扣
    案毒品均為其所有，然此部分有證人即購毒者之指證、被告
    與購毒者之通訊軟體LINE對話紀錄、被告之國泰世華銀行交
    易明細、扣案甲基安非他命15包（總純質淨重231餘公克）
    等在卷可稽，是原審認其涉犯毒品危害防制條例第4條第2項
    之販賣第二級毒品既遂罪；同條例第4條第6項、第2項之販
    賣第二級毒品未遂罪之犯罪嫌疑重大；參以被告所犯為最輕
    本刑5年以上有期徒刑之重罪，又其涉嫌販賣甲基安非他命
    之次數非少（共5次），良以重罪常伴有逃亡之高度可能，
    衡諸重罪嫌疑人趨吉避凶、脫免刑責、不甘受罰之基本人性
    ，顯有相當理由認為被告有逃亡以規避後續審判及刑罰執行
    之高度可能性及動機。原審因認本案被告確存有刑事訴訟法
    第101 條第1 項第3 款之羈押原因，命具保、責付或限制住
    居等侵害較小之手段，均不足以確保後續審判或執行程序之
    順利進行，並非無據。再衡酌本案情節涉及販賣第二級毒品
    罪、販賣第二級毒品未遂罪，犯罪情節重大，經權衡國家刑
    事司法權之有效行使、社會秩序及公共利益、人身自由之私
    益及防禦權受限制之程度，是原審審酌全案及相關事證，斟
    酌訴訟進行程度及其他一切情事，認對被告為羈押處分尚屬
    適當、必要，合乎比例原則，乃裁定自109 年6月10日起延
    長羈押2 月，本為原審法院就個別被告具體情形依法裁量職
    權之行使，經核在目的與手段間之衡量，並無違反比例原則
    ，於法並無不合，亦未見有何不當之處，應予維持。
　㈡被告雖辯稱其之前交保後並無逃亡之情形，足認本案被告並
    無逃亡之可能云云，然被告先前係因涉犯意圖販賣而持有毒
    品罪嫌，經檢察官聲請羈押而由原審法院裁定交保，係於偵
    查期間所為強制處分之替代措施，自與本次被告係經檢察官
    以涉犯毒品危害防制條例第4條第2項販賣第二級毒品既遂罪
    ；同條例第4條第2項、第6項之販賣第二級毒品未遂罪，提
    起公訴後，經原審以被告犯罪嫌疑重大，且所犯為重罪，有
    相當理由認有逃亡之虞，而依刑事訴訟法第101條第1項第3
    款規定，自109年3月10日起羈押之程序階段有所不同，自不
    能因被告前於偵查中曾經交保後未有逃亡之情形，即認被告
    就本案所涉重罪經起訴後，即無逃亡之可能性；參以被告所
    犯上開罪嫌屬最輕本刑5年以上有期徒刑之重罪，且為多次
    販賣毒品之數罪，是原審以被告有高度逃匿以規避後續審判
    程序或刑罰執行之可能性甚高，有相當理由及事實認為被告
    有逃亡之虞，並審酌若命被告具保、責付或限制住居等侵害
    較小之手段，均不足以確保審判或執行程序之順利進行，依
    本案訴訟進度，仍有繼續羈押被告之必要，裁定延長羈押2 
    月，其目的與手段間之衡量，與比例原則尚屬不悖。是被告
    辯稱其並無逃亡之情，並請求准以限制出境、住居等代替羈
    押云云，自無可採。
　㈢至於被告主張因罹病需固定就診拿藥云云，然被告並未提出
    任何其罹何疾病非保外治療難以痊癒之證據以實其說，且被
    告前經原審裁定羈押已歷相當期間，現今執行羈押之處所均
    配有醫師等專業人員或延聘專業特約醫師，足供受拘禁之人
    於羈押期間接受相當程度的醫療追蹤，並可獲得適當治療，
    倘其所罹疾病確有外醫需求，看守所猶能以戒護就醫之方式
    處理，則被告若有罹病，亦可循看守所內部制度安排必要之
    醫療措施，難認被告現有何罹患疾病，符合非保外就醫顯難
    痊癒之法定停止羈押事由，亦不足作為認定被告無逃亡可能
    性之佐證。是被告提起抗告，執此指摘原裁定不當，為無理
    由。 
五、綜上所述，原審斟酌本案訴訟進行程度及其他相關情事，認
    被告仍有繼續羈押之原因及必要性，非得以具保等其他手段
    替代，乃裁定自109 年6 月10日延長羈押2 月，業已敘述其
    據以認定之理由，經核並無違誤。抗告意旨徒憑己見，指摘
    原裁定不當，為無理由，應予駁回。 
據上論斷，應依刑事訴訟法第412條，裁定如主文。
中　　華　　民　　國　　109 　年　　6 　　月　　15　　日
                  刑事第十三庭審判長法  官  王國棟
                                    法  官  曹馨方
                                    法  官　呂煜仁
以上正本證明與原本無異。
不得再抗告。
                                    書記官　林廷佳
中　　華　　民　　國　　109 　年　　6 　　月　　15　　日